cs: Kutilství a řemeslo > Stavební materiály > Střechy: Okapy – příslušenství; Okapy; Střešní oplechování; Střešní šindele a tašky
it: Articoli di ferramenta > Materiali da costruzione > Testa a croce: Accessori per grondaie; Grondaie; Scossaline; Coperture e tegole per tetti
sk-SK: Náradie > Stavebné materiály > Strešná krytina: Odkvapové príslušenstvo; Odkvapy; Strešné lemovanie; Strešné šindle a krytiny
fr: Quincaillerie > Matériaux de construction > Toiture: Accessoires pour gouttières; Gouttières; Solins de toiture; Bardeaux et tuiles
de: Heimwerkerbedarf > Baumaterialien > Dach: Zubehör für Dachrinnen; Dachrinnen; Kehlbleche; Dachschindeln & -pfannen
ro-RO: Feronerie > Materiale de construcții > Acoperișuri: Accesorii jgheaburi; Jgheaburi; Etanșări pentru acoperișuri; Șindrilă și țigle pentru acoperișuri
fi: Rakentaminen > Rakennusmateriaalit > Katto: Vesikourutarvikkeet; Vesikourut; Pellitys; Kattohuovat ja -tiilet
zh-CN: 五金/硬件 > 建材 > 屋顶材料: 排水沟配件; 水落管/雨水管; 屋顶防水板; 屋面木瓦和砖瓦
zh-TW: 硬體 > 建材 > 屋面料: 排水槽配件; 簷邊排水溝; 屋頂防水板; 屋頂磚瓦
nl: Bouwmaterialen > Afbouwmaterialen > Dak: Gootbenodigdheden; Goten; Dakvoeglood; Dakshingles en -pannen
hr-HR: Željezarija > Građevinski materijali > Pokrivanje krovova: Pribor za oluke; Oluci; Krovni opšavi; Krovne šindre i crjepovi
es: Bricolaje > Materiales de construcción > Techo: Accesorios para canalones; Canalones; Tapajuntas de techo; Tejas y baldosas para techo
ja: DIY用品 > 建築材料 > ルーフ: 雨どい関連用品; 雨どい; 屋根用フラッシング; 屋根材・タイル
pl: Sprzęt > Materiały budowlane > Pokrycia dachowe: Akcesoria do rynien; Rynny; Kołnierze dachowe; Płytki dachowe i dachówki
ko: 철물 > 건축 자재 > 루핑: 홈통 부대용품; 홈통; 지붕 플래싱; 지붕 너와/타일
nb: Maskinvare > Bygningsmaterialer > Taktekking: Tilbehør til takrenner; Takrenner; Sløysrenner; Takpaneler og -fliser
da: Isenkram > Byggematerialer > Taglægning: Tagrender – tilbehør; Tagrender; Taginddækninger; Tækkespåner og tagsten
en: Hardware > Building Materials > Roofing: Gutter Accessories; Gutters; Roof Flashings; Roofing Shingles & Tiles
vi: Phần cứng > Vật liệu xây dựng > Vật liệu lợp mái: Phụ kiện ống nước; Máng; Tấm dán khe tường; Ngói và tấm lợp mái
sv: Metallprodukter > Byggnadsmaterial > Takläggning: Tillbehör till hängrännor; Hängrännor; Taktätning; Takplattor och -tegel
hu: Hardver > Építőanyagok > Tetőcsavar: Ereszcsatorna-kiegészítők; Ereszcsatornák; Tetőburkolatok; Tetőzsindely és cserép
th: ฮาร์ดแวร์ > วัสดุก่อสร้าง > การมุงหลังคา: อุปกรณ์รางน้ำฝน; รางน้ำ; แผ่นกันซึมหลังคา; แผ่นมุงหลังคาและกระเบื้องมุงหลังคา
ru: Оборудование и технические изделия > Строительные изделия > Материалы для кровли: Аксессуары для водосточных желобов; Водосточные желоба; Компоненты водосточной системы; Кровельная черепица
sl-SI: Gradbena oprema > Gradbeni materiali > Strešne kritine: Dodatki za žlebove; Žlebovi; Strešne obrobe; Strešne skodle in strešniki
tr: Hırdavat > Yapı Malzemeleri > Çatı Malzemeleri: Çatı Oluğu Aksesuarları; Çatı Olukları; Çatı Etekleri; Çatı Shingle ve Kiremitleri
pt-BR: Ferragens > Materiais de construção > Cobertura: Acessórios para calhas; Calhas; Rufos; Telhas e placas de telhado
pt-PT: Equipamento > Materiais de construção > Cobertura de telhado: Acessórios de caleira; Caleiras; Remates de telhado; Telhas e telhas Shingle
el: Υλικά κατασκευών > Οικοδομικά υλικά > Στέγες: Εξαρτήματα υδρορροής; Υδρορροές; Στεγανοποιήσεις στέγης; Κεραμίδια και πλακάκια στέγης
bg-BG: Железария > Строителни материали > Покриви: Аксесоари за улуци; Улуци; Покривни обшивки; Покривни материали и керемиди
lt-LT: Techninė įranga > Statybinės medžiagos > Stogų dengimas: Latakų priedai; Latakai; Stogo hidroizoliacija; Stogo čerpės ir malksnos